【裁判字號】    90,簡上,216
【裁判日期】    901003
【裁判案由】    違反商標法
【裁判全文】
臺灣臺北地方法院刑事判決                          九十年度簡上字第二一六號
    上  訴  人  臺灣臺北地方法院檢察署檢察官
    被      告  甲○○
右列上訴人等因違反商標法案件，不服本院九十年度簡字第一○一三號，中華民國九
十年四月二十日第一審判決（聲請簡易判決處刑案號：台灣台北地方法院檢察署九十
年度偵字第一三七三號）提起上訴，本院管轄之第二審合議庭判決如左：
    主  文
原判決撤銷。
甲○○連續明知為意圖欺騙他人，於同一商品，使用相同於他人註冊商標之圖樣之商
品而販賣，處有期徒刑參月；如易科罰金，以參佰元折算壹日。緩刑參年。
扣案之仿冒小錢包肆個、行李袋壹個、背包壹拾捌個、手提包貳拾參個及皮帶參條均
沒收。
    事  實
一、甲○○明知「ＬＯＵＩＳ  ＶＵＩＴＴＯＮ」之商標名稱圖樣，業經乙○○○○
    登馬爾悌耶公司（下稱路易威登公司）向我國經濟部中央標準局（今已改制為智
    慧財產局）申請註冊登記，經核准取得指定使用於小錢包、行李袋、背包、手提
    包及皮帶等商品之商標專用權，現仍於商標專用期間內；並明知乙○○○○登公
    司所生產製造使用上開商標圖樣之商品，在國際及國內市場均行銷多年，具有相
    當之聲譽，為業者及一般消費大眾所熟知，屬相關大眾所共知之商標及商品。詎
    甲○○自民國八十九年十一月中旬某日起，在不詳地點，明知真實姓名年籍不詳
    自稱「阿秋」之成年女子向其兜售之小錢包、行李袋、背包、手提包及皮帶等物
    ，係不詳人士意圖欺騙他人，未經乙○○○○登公司同意或授權，於同一商品仿
    冒製造使用相同於上開註冊商標之圖樣之商品，竟基於意圖營利之概括犯意，以
    新台幣（下同）每個小錢包三百五十元、行李袋五百五十元、背包及手提包均四
    百五十元、每條皮帶三百五十元之價格，連續向該女子販入上揭物品，繼將之陳
    列在台北市○○○路及延平北路之市場等處，以每個小錢包七百九十九元、行李
    袋九百九十元、背包及手提包各八百九十九元、每條皮帶七百九十九元之價格，
    連續出售予不特定顧客賺取差價牟利。嗣於八十九年十二月二十六日上午十時四
    十分許（聲請人誤載為九十年十二月二十六日上午十時），為警在台北市中山區
    ○○○路二二０巷四號（聲請人誤載為二０二巷四號）前查獲，並扣得其所有使
    用相同於上開商標圖樣之仿冒小錢包四個、行李袋一個、背包十八個、手提包二
    十三個及皮帶三條。
二、案經乙○○○○登公司訴由台北市政府警察局中山分局報請台灣台北地方法院檢
    察署檢察官偵查聲請簡易判決處刑。
    理  由
一、右揭事實，已據被告甲○○坦承不諱，核與告訴代理人張哲倫律師之指述情節相
    符，並有經濟部中央標準局商標註冊證影本、證明書影本及路易威登產品鑑定比
    較表各一紙、扣案物品照片一張及扣案小錢包四件、皮帶三件、行李袋一件、背
    包十八件及手提包二十三件附卷足稽，被告之任意性自白，應與事實相符。是本
    件事證明確，被告犯行堪以認定。
二、核被告所為，明知前揭物品均係意圖欺騙他人，於同一商品使用相同於他人商標
    圖樣之仿冒商品而販賣，係犯商標法第六十三條之罪，其先後多次犯行，時間緊
    接，犯罪構成要件相同，顯係基於概括犯意反覆為之，應依刑法第五十六條連續
    犯規定論以一罪，並加重其刑。原審據以論罪科刑，固非無見，惟被告所販賣系
    爭小錢包、行李袋、背包、手提包及皮帶之販入及售出價格不一，已如前述，原
    審就販入之價格誤為單一價之三百五十元，販售價格為小錢包、皮帶各六百九十
    九元，行李袋、背包、手提包各七百九十九元之認定，容有未當，上訴人聲明上
    訴認原審量刑過輕，雖無理由，惟原判決既有可議，即屬無可維持，應由本院合
    議庭將原判決予以撤銷改判。爰審酌被告牟利之犯罪動機、目的、手段、侵害他
    人商標商品之數量、對商標專用權人所生危害非淺暨犯後態度等一切情狀，量處
    如主文所示之刑，並諭知易科罰金之折算標準，以示懲儆。按被告犯罪後，刑法
    第四十一條業於九十年一月四日修正，同年月十日公布施行，並於同年月十二日
    生效，該條第一項修正為：「犯最重本刑為五年以下有期徒刑以下之刑之罪，而
    受六個月以下有期徒刑或拘役之宣告，因身體、教育、職業、家庭之關係或其他
    正當事由，執行顯有困難者，得以一元以上三元以下折算一日，易科罰金。」，
    是被告犯罪後法律已有變更，雖本案被告所犯罪名法定刑度為二年以下有期徒刑
    ，得併科新台幣十萬元以下罰金，依修正前刑法第四十一條之規定，原得易科罰
    金，惟該法條既已修正如上，仍屬法律變更，依刑法第二條第一項前段之規定，
    應適用修正後之規定，附此敘明。末查被告甲○○未曾受有期徒刑以上刑之宣告
    ，有台灣高等法院檢察署刑案紀錄簡覆表一份在卷可按，素行尚稱良好，其因一
    時失慮，致誤觸法網，犯後坦承犯行，深感悔悟，其經此次起訴審判之教訓後，
    當能知所警惕，信無再犯之虞，本院因認對被告所處之刑以暫不執行為適當，爰
    併予宣告緩刑三年，以勵自新。至扣案之使用相同於上開商標圖樣之仿冒小錢包
    四個、行李袋一個、背包十八個、手提包二十三個及皮帶三條，均依商標法第六
    十四條宣告沒收。
據上論斷，應依刑事訴訟法第四百五十五條之一第一項、第三項、第三百六十九條第
一項前段、第三百六十四條、第二百九十九條第一項前段，商標法第六十三條、第六
十四條，刑法第十一條前段、第二條第一項前段、第五十六條、第四十一條第一項前
段、第七十四條第一款，罰金罰鍰提高標準條例第二條，判決如主文。
本案經檢察官林邦樑到庭執行職務
中      華      民      國      九十      年      十    月      三      日
                                      臺灣臺北地方法院智慧財產法庭
                                          審判長法  官   段  景  榕
                                                法  官   侯  水  深
                                                法  官   吳  定  亞
右正本證明與原本無異。
不得上訴。
                                                書記官   巫  美  華
中      華      民      國      九十      年       十   月三      日
附錄本案論罪科刑法條全文
商標法第六十三條
明知為前條商品而販賣、意圖販賣而陳列、輸出或輸入者，處一年以下有
期徒刑、拘役或科或併科新臺幣五萬元以下罰金。


司法院資訊處製作；財團法人民間司法改革基金會備份。
